【裁判字號】    90,易,2145
【裁判日期】    900629
【裁判案由】    傷害
【裁判全文】
臺灣高雄地方法院刑事判決                          九十年度易字第二一四五號
    公  訴  人  臺灣高雄地方法院檢察署檢察官
    被      告  甲○○
                丙○○
右列被告等因傷害案件，經檢察官提起公訴（九十年度偵字第八三七八號），本院判
決如左：
    主  文
林衍槍、丙○○共同傷害人之身體，各處拘役參拾日，如易科罰金，均以參佰元折算
壹日。
    事  實
 一、甲○○與丙○○係夫妻，於民國八十九年十一月二十八日十二時三十分許，在
     高雄縣大社鄉○○路四一０號前，乙○○欲向甲○○索取前積欠之新台幣一千
     五百元修車款，發生爭執，甲○○與丙○○竟共同基於傷害人身體之犯意聯絡
     ，由甲○○以徒手，丙○○持高跟鞋，與乙○○互毆，致黃明受有頭部外傷併
     右臉擦傷、左上肢腫痛之傷害（甲○○與丙○○受傷部分未據告訴）。
二、案經乙○○訴由高雄縣警察局仁武分局報請台灣高雄地方法院檢察署檢察官偵查
    起訴。
    理  由
一、右揭事實訊據被告甲○○及丙○○均坦承不諱，核與告訴人乙○○於警訊及偵查
    時之指訴情節相符，並有健仁醫院出具之診斷證明書一紙附卷可稽，事證明確，
    被告等犯行均堪認定。
二、核被告二人所為，均係犯刑法第二百七十七條第一項之傷害罪。被告二人間就上
    開犯行有犯意聯絡及行為分擔，均為共同正犯。爰審酌被告等前均無犯罪紀錄，
    有本院被告院內索引卡紀錄表、台灣高等法院被告全國前案紀錄表可考，素行良
    好，渠等因區微修車款未還與告訴人發生爭執，進而互毆，惟犯後坦承罪行態度
    尚佳等一切情狀，分別量處如主文所示之刑，並均諭知易科罰金之折算標準。又
    被告等行為後，刑法第四十一條已於九十年一月十日經公布修正為第四十一條第
    一項，並於同年月十二日生效，其規定為：「犯最重本刑為五年以下有期徒刑之
    罪，而受六個月以下有期徒刑或拘役之宣告，因身體、教育、職業或家庭之關係
    ，執行顯有困難者，得以一元以上三元以下折算一日，易科罰金。但確因不執行
    所宣告之刑難收矯正之效，或難以維持法秩序者不在此限」，新舊法比較結果，
    修正後之現行刑法第四十一條第一項後段但書「但確因不執行所宣告之刑難收矯
    正之效，或難以維持法秩序者，不在此限」之規定，對於被告等較為不利，依刑
    法第二條第一項但書規定，自應適用修正前刑法第四十一條之規定以諭知易科罰
    金之折算標準，併此敘明。
據上論斷，應依刑事訴訟法第二百九十九條第一項前段，刑法第二十八條、第二百七
十七條第一項、修正前第四十一條、第二條第一項但書，罰金罰鍰提高標準條例第一
條前段、第二條，判決如主文。
中      華      民      國      九十      年      六    月    二十九    日
                                  臺灣高雄地方法院刑事庭
                                      法  官    郭錦茂
右正本證明與原本無異。
如不服本判決，應於判決送達後十日內，向本院提出上訴狀。
                                      書記官    賴佳慧
中    華    民    國      九十      年      七      月      二      日
附錄本判決論罪科刑法條：
刑法第二百七十七條：
  傷害人之身體或健康者，處三年以下有期徒刑、拘役或一千元以下罰金。
  犯前項之罪因而致人於死者，處無期徒刑或七年以上有期徒刑；致重傷者，處三年
  以上十年以下有期徒刑。


司法院資訊處製作；財團法人民間司法改革基金會備份。
